---
title: "28-Tugas Besar Kuliah FSD, Kelas I"
author: "Ligar Wisnu Geogiza (19523141) - Wilwatikta Tripawangsa (19523233)"
date: "12/18/2020"
output:
  pdf_document: default
  html_document: default
---

<h1>Case of judicial-expenditures-across-all-50-states</h1>

Dari kaggle.com kami mengambil sample data mengenai Pengeluaran pemerintah dan pekerjaan untuk perlindungan polisi, fungsi peradilan dan hukum, dan koreksi di Amerika Serikat pada tahun 2016.
Khususnya pengeluaran keadilan per kapita/PC (fiskal 2016) dan pekerjaan keadilan yang setara penuh waktu per 10.000 penduduk (Maret 2016) pemerintah negara bagian dan lokal berdasarkan aktivitas dan negara bagian.
```{r}
library(factoextra)
judedata = read.csv("jeee16t08.csv")
head(judedata)
```
kita lihat summary dan struktur datanya.
```{r}
summary(judedata)
```
```{r}
str(judedata)
```
untuk melihat total keadilan sistem perkapita kita sampling dengan histogram
```{r}
hist(judedata$Total.justice.system.PC)
```

##Pre-processing
```{r}
library(caTools) 
  
set.seed(99) 
split = sample.split(judedata$Population.2016, SplitRatio = 1.25) 
  
training_set = subset(judedata, split == TRUE) 
test_set = subset(judedata, split == FALSE)
```

```{r}
training_set
```
```{r}
test_set
```

##Cross-validation

```{r}
library(tidyverse)
library(caret) 
```

```{r}
set.seed(99) 
```
 
```{r}
sample <- createDataPartition(judedata$Population.2016, p = 0.75, list = FALSE) 
```

```{r}
training_judedata <- judedata[sample, ] 
```

```{r}
testing_judedata <- judedata[-sample, ] 
```

```{r}
model <- lm(Population.2016 ~ Total.justice.system.PC, data = training_judedata) 
```

```{r}
predictions <- predict(model, testing_judedata)
```

```{r} 
data.frame( R2 = R2(predictions, testing_judedata $ Population.2016), 
			RMSE = RMSE(predictions, testing_judedata $ Population.2016), 
			MAE = MAE(predictions, testing_judedata $ Population.2016)) 
```

<h2>Pemodelan</h2>
Data ini memiliki atribut sebanyak 11 multivariate berkarakteristik integer, real, dan string(pada state).

<p> Model pembelajaran mesin yang digunakan adalah DBSCAN
Density-Based Spatial Clustering of Application with Noise (DBSCAN) merupakan sebuah metode clustering yang membangun area berdasarkan kepadatan yang terkoneksi (density- connected). Setiap objek dari sebuah radius area (cluster) yang mengandung setidaknya sejumlah minimum data.</p>

<b> Evaluasi, akurasi dan apakah masuk akal ?</b>
Penggunaan algoritma DBSCAN untuk pengolahan data clustering, regresi dan klasifikasi. Dengan kerapatan titik-titiknya.

<b> Implementasi DBSCAN</b>
```{r}
df <-judedata[, 9:10 ]
df
```

```{r}
plot(df, pch=16)
```

```{r}
set.seed(99)
km <- kmeans(df, 5, nstart = 25)
fviz_cluster(km, df, frame = FALSE, geom = "point")
```

```{r}
library("fpc")
set.seed(99)
db <- dbscan(df, eps = 0.15, MinPts = 5)
plot(db, df, main = "DBSCAN", frame = FALSE)
```

```{r}
library("factoextra")
fviz_cluster(db, df, stand = FALSE, frame = FALSE, geom = "point")
```

```{r}
print(db)
```

```{r}
db$cluster
```

```{r}
library(dbscan)
```

```{r}
kNNdistplot(df, k = 5)
abline(h = 0.15, lty = 2)
```
<h3> Kesimpulan </h3>
Kluster plot memperlihatkan bahwa lembah pada kurva adalah ketika y >= 15. Hasil tersebut yang dinamakan sebagai nilai eps.
Alternatif lain untuk menentukan minPts adalah dengan menghitung mean dari nilai k-distance dari semua data point.
